【裁判字號】    96,訴,590
【裁判日期】    970201
【裁判案由】    詐欺等
【裁判全文】
臺灣宜蘭地方法院刑事判決               96年度訴字第590號
公  訴  人  臺灣宜蘭地方法院檢察署檢察官
被      告  乙○○
選任辯護人  柯士斌律師
            陳惠如律師
上列被告因詐欺等案件，經檢察官提起公訴（95年度偵續字第54
號），本院裁定由受命法官獨任進行簡式審判程序，依協商程序
而為判決如下：
    主  文
乙○○連續犯行使偽造私文書罪，處有期徒刑陸月，如易科罰金
，以銀元參佰元即新臺幣玖佰元折算壹日；減為有期徒刑參月，
如易科罰金，以銀元參佰元即新臺幣玖佰元折算壹日；如附表甲
編號1、2、3所示偽造之「丙○○」署名共肆枚均沒收。又連續
犯行使偽造私文書罪，處有期徒刑陸月，如易科罰金，以銀元參
佰元即新臺幣玖佰元折算壹日；減為有期徒刑參月，如易科罰金
，以銀元參佰元即新臺幣玖佰元折算壹日。又連續犯詐欺取財罪
，處有期徒刑陸月，如易科罰金，以銀元參佰元即新臺幣玖佰元
折算壹日；減為有期徒刑參月，如易科罰金，以銀元參佰元即新
臺幣玖佰元折算壹日；如附表三編號13至21、編號23至24所示刷
卡消費簽帳單上偽造之「Tony Tsai」署名各壹枚，及如附表甲
編號4所示偽造之「丙○○」署名壹枚，均沒收。又連續犯非法
由自動付款設備取財罪，處有期徒刑肆月，如易科罰金，以銀元
參佰元即新臺幣玖佰元折算壹日；減為有期徒刑貳月，如易科罰
金，以銀元參佰元即新臺幣玖佰元折算壹日。應執行有期徒刑拾
月，如易科罰金，以銀元參佰元即新臺幣玖佰元折算壹日。緩刑
參年。如附表三編號13至21、編號23至24所示刷卡消費簽帳單上
偽造之「Tony Tsai」署名各壹枚，及附表甲編號1至4所示偽造
之「丙○○」署名共伍枚，均沒收。
    事實及理由
一、犯罪事實：
 (一) 乙○○基於行使偽造私文書之概括犯意，於民國91年12月25
    日、91年12月26日間某時，於世華商業銀行（現改制為國泰
    世華商業銀行，下稱國泰世華銀行）信用卡申請書上偽填丙
    ○○之年籍、收入、其他銀行帳號等資料，並偽簽丙○○之
    署名，進而將該申請書寄送予國泰世華銀行而行使之，以申
    辦國泰世華銀行信用卡。國泰世華銀行於91年12月30日接獲
    上開信用卡申請書後，因該申請書上所填寫關於丙○○之資
    料均翔實無誤，故發給卡號為0000000000000000號VISA信用
    卡及卡號為0000000000000000號MASTER信用卡各1張。乙○
    ○復承前揭行使偽造私文書之犯意，於92年2月19日填寫代
    償申請書，且偽簽丙○○之署名，用以代償丙○○原所積欠
    之花旗銀行信用卡卡費新臺幣（下同）14萬3594元；繼而持
    0000000000000000號VISA信用卡，於92年5月6日至92年5月
    10 日期間，為附表一所示之刷卡消費，並在商店店員所交
    付之消費簽帳單上簽以「Tony Tsai」英文草寫，用以表示
    係「丙○○」本人，以偽造不實之簽帳單私文書而持以行使
    ，足生損害於丙○○、特約商店、財團法人聯合信用卡處理
    中心及國泰世華銀行。
 (二) 乙○○所持用之上開2張信用卡因於不詳時間遺失，遂於93
    年11月29日向國泰世華銀行申報掛失，國泰世華銀行於93年
    11月30日立即補發卡號0000000000000000號MASTER信用卡1
    張。乙○○於接獲該補發之信用卡後，另行基於行使偽造私
    文書之概括犯意，自93年12月3日起至12月7日止，為附表二
    所示之刷卡消費，並在商店店員所交付之消費簽帳單上，簽
    以「Tony Tsai」英文草寫，用以表示係「丙○○」本人，
    以偽造不實之簽帳單私文書而持以行使，足生損害於丙○○
    、特約商店、財團法人聯合信用卡處理中心及國泰世華銀行
    。
 (三) 乙○○於94年4月上旬因前揭0000000000000000號MASTER信
    用卡遺失，又另基於行使偽造私文書之概括犯意，先於「恢
    復用卡申請書」上偽填丙○○之年籍等資料，並偽簽丙○○
    之署名，進而將該「恢復用卡申請書」寄送予國泰世華銀行
    而行使之。國泰世華銀行於94年4月14日接獲該「恢復用卡
    申請書」後，誤信該「恢復用卡申請書」係丙○○本人所填
    寫、申請，便據以另核發卡號為0000000000000000號MASTER
    信用卡1張。乙○○收到該補發之信用卡後，於94年5月17
    日至94年6月5日期間，明知自己已因財務困難，無償債之能
    力，竟承前揭行使偽造私文書之概括犯意，及詐欺取財之概
    括犯意，持該補發之信用卡為附表三所示之刷卡消費，並在
    商店店員所交付之消費簽帳單上，簽以「Tony Tsai」英文
    草寫，用以表示係「丙○○」本人，以偽造不實之簽帳單私
    文書而持以行使，致各該特約商店人員誤以為係真正持卡人
    持卡消費而允其刷卡，並如數交付所購財物，足生損害於丙
    ○○、特約商店、財團法人聯合信用卡處理中心及國泰世華
    銀行，並以此方式詐得4萬3651元。
 (四) 乙○○又另基於意圖為自己不法之所有之概括犯意，於附表
    四所示之時間、地點，持0000000000000000號MASTER信用卡
    ，以預借現金之方式由自動櫃員取款機領附表四所示現金，
    計以上開不正方法由自動付款設備領得5萬3千元。
二、證據部分：被告乙○○之自白；證人丙○○、甲○、吳文雄
    於偵查中之證述；世華銀行信用卡申請書影本、世華銀行信
    用卡代償申請書、丙○○之身分證影本、花旗信用卡月結單
    、恢復用卡申請書、國泰世華銀行歷史繳款明細表、國泰世
    華銀行客戶丙○○歷史消費明細表、簽單影本。
二、被告所涉犯刑法第216條、210條、第339條第1項、第339條
    之2第1項之罪（起訴書贅載刑法第339條之3第1項，業經公
    訴人當庭更正，併此敘明），均非死刑、無期徒刑、最輕本
    刑為3年以上有期徒刑之罪或高等法院管轄第一審案件。本
    院行準備程序中，被告就被訴事實為有罪之陳述，經告知被
    告簡式審判程序之旨，並聽取檢察官及被告之意見後，本院
    依刑事訴訟法第273條之1第1項裁定由受命法官獨任進行簡
    式審判程序。又檢察官聲請就被告願受科刑之範圍於審判外
    進行協議，經本院同意且由被告辯護人柯士斌律師協助進行
    協商，當事人雙方就主文所示之宣告刑範圍達成合意且被告
    認罪，而由檢察官聲請本院改依協商程序而為判決。又本件
    被告犯罪時間在96年4月24日以前，符合中華民國96年罪犯
    減刑條例所定減刑條件，爰依法諭知減得之刑如主文所示。
三、依刑事訴訟法第455條之10規定，本件除有同法第455條之4
    第1項第1款「有前條第2項（刑事訴訟法第455條之3第2項）
    之撤銷合意或撤回協商聲請者」、第2款「被告協商之意思
    非出於自由意志者」、第4款「被告所犯之罪非第455條之2
    第1項所定得以聲請協商判決者」、第6款「被告有其他較重
    之裁判上一罪之犯罪事實者」、第7款「法院認應諭知免刑
    或免訴、不受理者」所定情形之一，或協商判決違反同條第
    2項「法院為協商判決所科之刑，以宣告緩刑、2年以下有期
    徒刑、拘役或罰金為限」之規定者，不得上訴。如有刑事訴
    訟法第455條之10所定得提起上訴之情事，且不服本判決，
    應於判決送達之日起10日內，向本院提出上訴狀。
四、適用法律：刑事訴訟法第273條之1第1項、第310條之2、第
    455條之2第1項、第455條之4第2項、第455條之8、第454條
    ，刑法第2條第1項前段、第216條、第210條、第339條第1項
    、第339條之2第1項、第219條、第56條（修正前）、第55條
    （修正前）、第51條第5款（修正前）、第74條第1項第1款
    、第41條第1項前段（修正前）、第2項（修正前），刑法施
    行法第1條之1，罰金罰鍰提高標準條例第2條（廢止前），
    現行法規所定貨幣單位折算新臺幣條例第2條，中華民國96
    年罪犯減刑條例第2條第1項第3款、第7條。
本案經檢察官賴慶祥到庭執行職務。
中    華    民    國    97    年    2     月    1     日
                  刑事第三庭法  官  鄧晴馨
以上正本證明與原本無異。
如不服本判決應於收受本判決後10日內向本院提出上訴書狀，並
應敘述具體理由。若未敘述理由者，應於上訴期間屆滿後20日內
向本院補提理由書狀(均須按他造當事人之人數附繕本)。
                            書記官  吳文雄
中    華    民    國    97    年    2     月    1     日
附表甲：
┌──┬─────────────────┬──────────────┐
│編號│  文  件  名  稱                  │ 偽造之署名                 │
├──┼─────────────────┼──────────────┤
│1   │世華銀行信用卡申請書（MASTERCARD）│「正卡申請人親筆中文簽名」欄│
│    │                                  │內「丙○○」署名1枚。       │
├──┼─────────────────┼──────────────┤
│2   │世華銀行信用卡申請書（VISA信用卡）│餘額代償申請表格「確認信用│
│    │                                  │  卡卡號後簽名」欄內「丙○○│
│    │                                  │  」署名1枚。               │
│    │                                  │「正卡申請人親筆中文簽名」│
│    │                                  │  欄內「丙○○」署名1枚。   │
├──┼─────────────────┼──────────────┤
│3   │世華銀行信用卡代償0利率專案申請書 │「申請人簽名同意」欄內「蔡松│
│    │                                  │輝」署名1枚。               │
├──┼─────────────────┼──────────────┤
│4   │國泰世華銀行恢復用卡申請書        │「正卡申請人親筆簽名」欄內「│
│    │                                  │丙○○」署名1枚。           │
└──┴─────────────────┴──────────────┘
附錄本案論罪科刑法條：
中華民國刑法第216條
（行使偽造變造或登載不實之文書罪）
行使第 210 條至第 215 條之文書者，依偽造、變造文書或登載不實
事項或使登載不實事項之規定處斷。
中華民國刑法第210條
（偽造變造私文書罪）
偽造、變造私文書，足以生損害於公眾或他人者，處 5 年以下有期徒刑。
中華民國刑法第339條
（普通詐欺罪）
意圖為自己或第三人不法之所有，以詐術使人將本人或第三人之物交付者
，處 5 年以下有期徒刑、拘役或科或併科 1 千元以下罰金。
以前項方法得財產上不法之利益或使第三人得之者，亦同。
前二項之未遂犯罰之。
中華民國刑法第339條之2
（違法由自動付款設備取得他人之物之處罰）
意圖為自己或第三人不法之所有，以不正方法由自動付款設備取得他人之
物者，處 3 年以下有期徒刑、拘役或 1 萬元以下罰金。
以前項方法得財產上不法之利益或使第三人得之者，亦同。
中華民國刑法第219條
（沒收之特例）
偽造之印章、印文或署押，不問屬於犯人與否，沒收之。


司法院資訊處製作；財團法人民間司法改革基金會備份。
